Config:
  hfst:
    Gen: ../../../src/generator-gt-norm.hfst
    Morph: ../../../src/analyser-gt-norm.hfst
  xerox:
    Gen: ../../../src/generator-gt-norm.xfst
    Morph: ../../../src/analyser-gt-norm.xfst
    App: lookup

Tests:



# todo:
# Proofread the gold standard (below)
# Then: run analyser, then correct.


  Noun - kommõq: # Noun (11) kommõq 'eng /est /fin' - full paradigm
     kommõq+N+Sg+Nom: kommõq
     kommõq+N+Sg+Gen: kombõ
     kommõq+N+Sg+Par: kommõt
     kommõq+N+Sg+Ill: kombõhe
     kommõq+N+Pl+Gen: [kombidõ, kommõtõ]
     kommõq+N+Pl+Par: kombit
     kommõq+N+Pl+Ill: [kombihe, kommõtõhe]
     kommõq+N+Pl+All: [kombilõ, kommõtõlõ]

